臺灣臺南地方法院刑事判決　　　　　　　　　　　　　　九十一年度易字第八號
　　公　訴　人　臺灣臺南地方法院檢察署檢察官
　　被　　　告　戊○○
右列被告因傷害等案件，經檢察官提起公訴（九十年度偵字第一○九六八號、九十年
度營偵字第一八二八號），本院判決如左：
    主  文
戊○○傷害人之身體，處拘役貳拾日，如易科罰金，以參佰元折算壹日。緩刑參年。
    事  實
一、戊○○因其姐甲○○○所種植之菱角，遭鄰地耕種人丙○○（業經本院判處有期
    徒刑四月）噴灑農藥不慎而受損害，雙方雖經協議由丙○○賠償甲○○○新台幣
    （下同）一萬五千元，然丙○○之子乙○○（業經本院判處有期徒刑九月）因而
    心有不甘，於民國九十年八月二十一日晚上十一時十分許，侵入甲○○○位在臺
    南縣柳營鄉神農村新厝六之一號之住處，向甲○○○稱：「二萬元太坳，我父親
    軟，我不軟」等語。隨即將甲○○○家中之電鍋、傢俱踢倒在地（並未造成毀損
    ），並以加害生命之犯意，向甲○○○恐嚇稱：「要將你丟進德源埤」等語，致
    甲○○○心生恐懼而危害其生命之安全，其復將甲○○○強行拖出屋外，以強暴
    手段使甲○○○行無義務之事，並基於傷害人身體之犯意，對甲○○○拳打腳踢
    ，乙○○見甲○○○血流滿面，即倒車欲離去，卻不慎車輛前半部掉進水溝，此
    時丙○○由不詳姓名之人搭載前來，竟基於與乙○○傷害犯意之聯絡，再與乙○○共同出手毆打甲○○○，致甲○○○受有頭部外傷、臉部、鼻部挫瘀傷、鼻出
    血、背部、腰部、兩脖、兩腳踝多處挫擦傷及牙齒斷裂等傷害。而該未參與傷害
    犯行之不詳姓名之人見甲○○○傷勢嚴重，即先行搭載乙○○離去。嗣丙○○欲
    駕駛前由乙○○駛來之自小客車離開時，適甲○○○之弟戊○○聞訊趕來，見丙○○正欲離去，不顧警員丁○○之勸阻，竟基於傷害人身體之犯意，徒手毆打丙○○，致丙○○受有胸部挫傷及臉部擦傷等傷害。
二、案經甲○○○告訴暨丙○○訴由臺南縣警察局新營分局報請臺灣臺南地方法院檢
    察署檢察官偵查起訴。
    理  由
一、訊據被告戊○○否認有右揭傷害之犯行，辯稱：當時伊到達甲○○○住處，看見
    丙○○已上車，就把他拉下車來，在伊到達前警察丁○○已到達該處，丙○○的
    傷可能因其喝酒，再加上伊從車上將之拉下時踫撞車門所造成，伊並未毆打丙○○云云。惟查：右揭犯罪事實，業據告訴人即被告（下稱被告）丙○○指訴綦詳
    ，核以在場目擊證人即承辦本案之警員丁○○於本院審理時證稱：我到達時戊○○的車子也同時到達，戊○○就將丙○○從車子裡面拉出來，戊○○就打丙○○
    ，當時我向前制止，我阻止時戊○○還打丙○○胸部一下，戊○○一共用拳頭打
    丙○○二下，一下在頭部，一下在胸部，後來我將他們帶回派出所處理等語（本
    院九十一年五月二日訊問筆錄）。可見被告戊○○確有傷害被告丙○○之行為。
    而被告丙○○因遭被告戊○○毆打所致胸部挫傷及臉部擦傷之傷害，亦有臺灣基
    督長老教會新樓醫院出具之診斷證明書一紙在卷可稽。綜上所述，被告戊○○所
    辯：未毆打丙○○云云，顯係卸責之詞，不足採信。本件事證已甚明確，其傷害
    犯行堪認定。
二、核被告戊○○所為，係犯刑法第二百七十七條第一項之傷害罪。爰審酌被告戊○○係因見其姐遭毆打血流滿面，一時氣憤出手毆打行兇後欲離開現場之被告丙○○及其犯罪之手段、所生危害非重、犯後態度等一切情狀，量處如主文所示之刑
    ，並諭知易科罰金之折算標準，以資懲儆。又被告戊○○尚無犯罪前科，未曾受
    有期徒刑以上刑之宣告，此有臺灣高等法院被告全國前案紀錄表一件附卷可憑，
    其係一時氣憤致觸犯本罪，於本院審理中突發腦梗塞住院三十日治療（詳奇美醫
    學中心診斷證明書），其經此罪刑宣告之教訓後，當知所警惕而無再犯之虞，本
    院認所宣告之刑，以暫不執行為適當，爰併宣告緩刑參年，以勵自新。
據上論斷，應依刑事訴訟法第二百九十九條第一項前段，刑法第二百七十七條第一項
、第四十一條第一項前段、第七十四條第一款，罰金罰鍰提高標準條例第一條前段、
第二條，判決如主文。
中    華    民    國      九十一      年      七        月      十八    日
                              臺灣臺南地方法院刑事第三庭
                                  法  官  謝瑞龍
右正本證明與原本無異。
如不服本判決應於送達後十日內向本院提出上訴狀（應附繕本）。
                                  書記官  吳湘婷
中    華    民    國      九十一      年      七        月      十八    日
附錄本案論罪科刑法條全文：
刑法第二百七十七條
傷害人之身體或健康者，處三年以下有期徒刑、拘役或一千元以下罰金。
犯前項之罪因而致人於死者，處無期徒刑或七年以上有期徒刑；致重傷者
，處三年以上十年以下有期徒刑。
